最高法院刑事判決                              八十八年度台上字第一二一九號
    上  訴  人  甲○○
右上訴人因過失致人於死案件，不服台灣高等法院中華民國八十七年五月二十八日第
二審判決（八十六年度交上訴字第一三一號，起訴案號：台灣台北地方法院檢察署八
十五年度偵字第二二七八四號），提起上訴，本院判決如左：
    主  文
上訴駁回。
    理  由
按刑事訴訟法第三百七十七條規定，上訴於第三審法院，非以判決違背法令為理由，
不得為之，是當事人提起第三審上訴，應以原判決違背法令為理由，係屬法定要件。
如果上訴理由狀並未依據卷內訴訟資料，具體指摘原判決不適用何種法則或如何適用
不當，或所指原判決之違法情事，顯與法律規定得為第三審上訴理由之違法情形不相
適合時，均應認其上訴為違背法律上之程式，予以駁回。本件原判決綜合調查證據之
結果，維持第一審論處上訴人甲○○從事業務之人，因業務上之過失致人於死罪刑之
判決，駁回其在第二審之上訴，已詳所憑之證據及認定之理由，並對上訴人所為無
過失之辯解，如何不足採信，及上訴人超速並違規行駛內側車道，與被害人林僅勇之
死亡間有相當之因果關係，均已依據卷內資料詳予指駁及說明，從形式上觀察，並無
任何違背法令之處。而汽車駕駛人對於防止危險發生之相關交通法令之規定，業已遵
守，並盡相當之注意義務，以防止危險發生，始可信賴他人亦能遵守交通規則並盡同
等注意義務。若因此而發生交通事故，始得以信賴原則為由，免除過失責任。又所謂
相當因果關係，係指依經驗法則，綜合行為當時所存在之一切事實，為客觀之事後審
查，認為在一般情形下，有此環境，有此行為之同一條件，均可發生同一之結果者，
則該條件即為發生結果之相當條件，行為與結果即有相當之因果關係。本件上訴人對
於駕駛大型垃圾車違規超速及行駛於內側車道之事實並未否認，且為原審所確認之事
實，其違規行車，與林僅勇超越雙黃線，侵入上訴人所行之內側車道，導致兩車相撞
，林僅勇死亡，則上訴人之違規行車，與林僅勇之死亡間，自難謂無客觀的相當因果
關係，而上訴人自身違反速率之限制超速行駛，且違規行駛內側車道，依上說明，自
不得以信賴原則為由，主張免除過失責任。原判決因而予以論罪科刑，並無不合。上
訴意旨，置原判決之明白論斷於不顧，仍執陳詞，爭執其違規與被害人之死亡無相當
因果關係，且應有信賴原則之適用云云，而對原審採證認事職權之適法行使，徒憑己
意，任意指摘，顯未依據卷內資料具體指摘原判決如何違背法令，難謂已符合首揭法
定上訴要件，其上訴違背法律上之程式，應予駁回。
據上論結，應依刑事訴訟法第三百九十五條前段，判決如主文。
中      華      民      國    八十八    年      三      月     十一     日
                              最高法院刑事第八庭
                                  審判長法官  謝  家  鶴
                                        法官  洪  文  章
                                        法官  花  滿  堂
                                        法官  陳  世  淙
                                        法官  洪  佳  濱
      右正本證明與原本無異
                                              書  記  官
中      華      民      國    八十八    年      三      月     十九     日
